【裁判字號】    95,親,8
【裁判日期】    950413
【裁判案由】    否認子女
【裁判全文】
臺灣桃園地方法院民事判決                 95年度親字第8號
原      告    丙○○
被      告    乙○○
兼法定代理人  甲○○
上列當事人間否認子女事件，於民國95年3 月30日言詞辯論終結
，本院判決如下：
    主      文
確認被告乙○○（男，民國94年12月10日生）非原告自被告甲○
○受胎所生之婚生子。
訴訟費用由被告負擔。
    事實及理由
一、原告主張：原告與被告甲○○於民國82年3 月2 日結婚，嗣
    於94年5 月9 日離婚，原告於94年12月10日產下被告乙○○
    ，依法推定被告乙○○係被告甲○○之婚生子，然被告乙○
    ○實非原告自被告甲○○受胎所生，而係與訴外人陳安德生
    育，爰依民法第1063條第2 項規定提起本訴，並為訴之聲明
    如主文所示等語。
二、被告聲明：同意原告請求等語。
三、原告主張：伊與被告甲○○於82年3 月2 日結婚，嗣於94年
    5 月9 日離婚，伊於94年12月10日產下被告乙○○，依法推
    定登記為被告甲○○之婚生子，然被告乙○○實非原告自被
    告甲○○受胎所生之事實，為被告自承屬實。復經本院囑請
    法務部調查局鑑定被告間之血緣關係，經以人類遺傳因子
    DNA STR 式型別鑑定法累積親子關係指數CPI 值驗算法為
    檢驗方法，鑑定結果：「一、受驗人DNA STR 式型別鑑定結
    果詳如附件。二、依據遺傳法則，乙○○DNA 型別與陳安德
    之各項相對應型別均無矛盾，經計算其CPI 值為616,102 以
    上，因此認為乙○○與陳安德極可能（機率99.99 ﹪以上）
    存在一親等血緣關係，即陳安德極可能為乙○○之生父。」
    ，有該局95年2 月21日調科肆字第09500075810 號鑑定通知
    書在卷可佐，是原告主張被告乙○○非原告自被告甲○○受
    胎所生之事實，洵堪憑信為真正。
四、按「從子女出生日回溯第一百八十一日起至第三百零二日止
    ，為受胎期間。」，「妻之受胎，係在婚姻關係存續中者，
    推定其所生子女為婚生子女。」，「前項推定，如夫妻之一
    方能證明妻非自夫受胎者，得提起否認之訴。但應於知悉子
    女出生之日起，一年內為之。」，民法第1062條第1 項、第
    1063條第1 項、第2 項定有明文。被告乙○○既非原告自被
    告甲○○受胎所生，原告於95年1 月9 日提起本訴，有本院
    收文章戳蓋於起訴狀可稽，未逾法定除斥期間，於法洵屬有
    據，應予准許。
五、據上論結，本件原告之訴為有理由，依民事訴訟法第78條、
    第85條第1 項前段，判決如主文。
中    華    民    國    95    年    4     月    13    日
                  家事法庭法  官  熊祥雲
上列正本證明與原本無異
如對本判決上訴，須於判決送達後20日內向本院提出上訴狀
中    華    民    國    95    年    4     月    13    日
                          書記官  張淑芬


司法院資訊處製作；財團法人民間司法改革基金會備份。
